---
title: "Chaos Theory Game 2D"
author: "Bertalan Victor 241"
date: "2/5/2021"
output: html_document
runtime: shiny
---

```{r setup, include=FALSE}
knitr::opts_chunk$set(echo = TRUE)
```

În acest proiect am făcut o implementare 2D a "Chaos Theory Game". Jocul funțtioneaza astfel: se dă o mulțime de puncte initiale și se alege un punct la întamplare. După se alege la întamplare unul dintre puntele inițiale și se crează un nou punct între cele două, după diverse reguli. Repetând acești pași până sunt create foarte multe puncte, se poate observa cum apar diverse forme autosimilare. De exemplu, folosind 3 puncte inițiale și creându-se un punct nou la jumătatea distanței dintre punctul ales și ultimul creat se poate observa cum rezultă triunghiul lui Sierpinski.

În partea din stânga se aleg diversele reguli (numărul de puncte inițiale, și cum să fie generate punctele noi) și numărul de puncte ce vor fi generate iiar în dreapta se va afișa rezultatul.

Din pacate, aplicatia nu va rula in html deoarece aplicatiile shiny nu sunt suportate in fisiere r markdown statice, dar functioneaza ruland rmd-ul.

```{r ontext="server"}
library(shiny)
library(ggplot2)
ui <- fluidPage(

    titlePanel("Chaos Theory Game 2D"),

    sidebarLayout(
        sidebarPanel(
            sliderInput('sampleSize', 'Puncte Generate', 
                                 min=1, max=10000,
                                 value=100, 
                                 step=100, round=0),
            
            sliderInput('startSize', 'Puncte Initiale', 
                                 min=3, max=10,
                                 value=3, 
                                 step=1, round=0),
            sliderInput('ratio', 'Ratia', 
                                 min=0, max=1,
                                 value=0.5, 
                                 step=0.01, round=0),
            sliderInput('grade', 'Rotatie', 
                        min=0, max=90,
                        value=0, 
                        step=1, round=0)
            ),

        mainPanel(plotOutput("plot"))
    )
)


server <- function(input, output) {
    
    
    chaosGame<-reactive({
    nrStart<-input$startSize
    #se generaza un poligon regulat cun nrStart puncte
    x=c()
    for(i in 1:nrStart) x[i]<-100*cos(2*i*pi/nrStart)
    y=c()
    for(i in 1:nrStart) y[i]<-100*sin(2*i*pi/nrStart)
    cul=c()
    for(i in 1:nrStart) cul[i]<-i+1
    
    #se alege un punct random din interiorul poligonului
    sumx<-0
    sumy<-0
    for(i in 1:nrStart)
    {
     sumx<-sumx+runif(1,0,1)*x[i]
     sumy<-sumy+runif(1,0,1)*y[i]
    }
    x[nrStart+1]=sumx/nrStart
    y[nrStart+1]=sumy/nrStart
    cul[nrStart+1]=1
    
    #chaos theory game
    nrPct=input$sampleSize+nrStart+1
    for (i in (nrStart+2):nrPct)
    {
        randNr=sample(1:nrStart,1)
        
        xc<-(x[i-1]+x[randNr])*input$ratio
        yc<-(y[i-1]+y[randNr])*input$ratio
        angle<-input$grade*pi/180
        xs<-xc-x[i-1]
        ys<-yc-y[i-1]
        x[i]<-xs*cos(angle)-ys*sin(angle)+x[i-1]
        y[i]<-xs*sin(angle)+ys*cos(angle)+y[i-1]
        cul[i]=randNr+1
    }
    
    for(i in 1:nrPct)
    {
        
    }
    return(plot(y,x,col=cul,pch=19))
    })
    
    output$plot<- renderPlot(chaosGame(),600,600)
    
}
shinyApp(ui = ui, server = server, options = list(height = 700,width= 1000))


```


